【裁判字號】    95,易,1534
【裁判日期】    950714
【裁判案由】    違反台灣地區與大陸地區人民關係條例
【裁判全文】
臺灣臺中地方法院刑事判決              95年度易字第1534號
公  訴  人  臺灣臺中地方法院檢察署檢察官
被      告  甲○○
                          4樓.
                        國民
上列被告因違反臺灣地區與大陸地區人民關係條例等案件，經檢
察官提起公訴（九十五年度偵字第六七一六號）後，聲請改依協
商程序而為判決，本院判決如下：
    主  文
甲○○共同違反不得使大陸地區人民非法進入臺灣地區之規定，
處有期徒刑壹年貳月。緩刑年。
    事  實
一、犯罪事實：
    甲○○為臺灣地區人民，明知大陸地區人民，非經主管機關
    許可，不得進入臺灣地區，而甲○○與大陸地區人民周妹菊
    （已於民國九十三年十二月二十五日經遣送出境）間並無結
    婚之真意，竟以其與大陸地區人民周妹菊形式上辦理結婚方
    式，俾使大陸地區人民周妹菊得以配偶探親名義，非法進入
    臺灣地區。甲○○因此與周妹菊共同基於使大陸地區人民非
    法進入臺灣地區之犯意，及行使使公務員登載不實事項於職
    務上所掌公文書之概括犯意聯絡，先由甲○○於九十三年七
    月十九日搭機前往大陸地區，與周妹菊於同年七月二十三日
    在大陸地區福建省連江縣寧德市公證處辦理假結婚登記手續
    ，取得該省公證處（二○○四）寧證字第二○八六號結婚公
    證書，甲○○返回臺灣後，即持上開大陸地區公證處出具之
    結婚證明書送請財團法人海峽交流基金會（下稱海基會）驗
    證，而於同年八月十二日取得海基會所核發之（九三）核字
    第○六六三三七號證明文書；再於同年八月十八日前往臺中
    縣警察局烏日分局，填寫大陸地區人民進入臺灣地區保證書
    ，並持前開證明文書，向該管公務員行使之，使該管公務員
    將「甲○○與被保人周妹菊係夫妻關係」之不實事項，登載
    於保證書上之「對保或證明機關（構）簽註意見欄」之公文
    書上；繼而於同年八月二十三日，甲○○再持上開不實之海
    基會證明書、「大陸地區人民進入臺灣地區保證書」等證明
    文件，填具大陸地區人民進入臺灣地區旅行證申請書，向內
    政部警政署入出境管理局（以下簡稱境管局）以配偶來臺團
    聚為由，申請周妹菊入境來臺，經境管局承辦出入境職務之
    公務員實質審核後，因未能發覺甲○○與周妹菊假結婚之實
    情，於九十三年十月十五日核發中華民國臺灣地區入出境許
    可證（許可證號：0000000000號）予周妹菊，以
    上分別足生損害於臺中縣警察局烏日分局、境管局等機關，
    對於警察機關轄區人口管理及大陸地區人民入出境臺灣地區
    管理之正確性。周妹菊取得上開入出境許可證後，以探親為
    由於九十三年十一月十九日入境臺灣地區，為應付管區警員
    之考核而與甲○○共住一個月後，隨即自行尋找居住處所，
    並未與甲○○共住一處，嗣於九十三年十二月二十四日，為
    警循線在宜蘭縣蘇澳鎮○○路○段一五二號查獲周妹菊從事
    坐檯陪酒工作，始查悉上情。
二、證據：
  (一)被告甲○○於本院審理時為認罪之陳述。
  (二)被告及周妹菊之入出境查詢結果、中華民國臺灣地區入出
      境許可證、大陸地區人民進入臺灣地區旅行證申請書、大
      陸地區人民進入臺灣地區保證書、財團法人海峽交流基金
      會證明書、中華人民共和國福建省寧德市公證處結婚公證
      書、結婚證、委託書各一份附卷可資佐證。
三、本件經檢察官與被告於審判外達成協商之合意且被告已認罪
    ，其合意內容為：被告願受科刑範圍為有期徒刑一年二月及
    緩刑三年之宣告。
四、經查，上開協商合意並無刑事訴訟法第四百五十五條之四第
    一項所列情形之一，檢察官聲請改依協商程序而為判決，本
    院爰於協商合意範圍內為協商判決，合予敘明。
五、應適用之法條：
    刑事訴訟法第四百五十五條之四第二項、第四百五十五條之
    八、第四百五十五條之十一第二項、第四百五十四條，臺灣
    地區與大陸地區人民關係條例第七十九條第一項，刑法第二
    條第一項但書、第十一條前段、第二十八條、第二百十六條
    、第二百十四條、第五十五條、修正前第七十四條第一項，
    罰金罰鍰提高標準條例第一條前段。
六、本協商判決除有刑事訴訟法第四百五十五條之四第一項第一
    款於本訊問程序終結前，被告撤銷協商合意或檢察官撤回協
    商聲請者；第二款被告協商之意思非出於自由意志者；第四
    款被告所犯之罪非第四百五十五條之二第一項所定得以協商
    判決者；第六款被告有其他較重之裁判上一罪之犯罪事實者
    ；第七款法院認應諭知免刑或免訴、不受理者情形之一，及
    違反同條第二項「法院應於協商合意範圍內為判決；法院為
    協商判決所科之刑，以宣告緩刑或二年以下有期徒刑、拘役
    或罰金為限」之規定者外，不得上訴。
七、如有上開可得上訴情形，得自收受宣示判決筆錄送達之日起
    十日內，向本院提出上訴書狀，上訴於第二審法院。
中    華    民    國    95    年    7  月     14      日
                  刑事第一庭    法  官  林學晴
以上正本證明與原本無異。
                                書記官  賴淵瀛
中    華    民    國    95    年    7   月    14      日
【附錄本判決論罪科刑法條】
臺灣地區與大陸地區人民關係條例第十五條：
  下列行為不得為之：
  一  使大陸地區人民非法進入臺灣地區。
  二  明知臺灣地區人民未經許可，而招攬使之進入大陸地區。
  三  使大陸地區人民在臺灣地區從事未經許可或與許可目的不
      符之活動。
  四  僱用或留用大陸地區人民在臺灣地區從事未經許可或與許
      可範圍不符之工作。
  五  居間介紹他人為前款之行為。
臺灣地區與大陸地區人民關係條例第七十九條第一項：
  違反第十五條第一款規定者，處一年以上七年以下有期徒刑，
  得併科新臺幣一百萬元以下罰金。
刑法第二百十四條：
  明知為不實之事項，而使公務員登載於職務上所掌之公文書，
  足以生損害於公眾或他人者，處三年以下有期徒刑、拘役或五
  百元以下罰金。
刑法第二百十六條：
  行使第二百十條至第二百十五條之文書者，依偽造、變造文書
  或登載不實事項或使登載不實事項之規定處斷。


司法院資訊處製作；財團法人民間司法改革基金會備份。
